---
title: "MASTER"
author: "Aida Amini""
output: html_document
---

```{r setup, include=FALSE}
knitr::opts_chunk$set(echo = TRUE)
```
#Einleitung und Fragestellung

Dieses R Markdown Dokument beschäftigt sich mit der Fragestellung: „Wie entsteht politischer Diskurs in unpolitischen Kontexten auf der sozialen Netzwerkseite Instagram?“ 
Im nachfolgenden Teil werden die Forschungsfragen und Hypothesen der Masterarbeit beantwortet. 

Bevor mit der Analyse der Forschungsfrage und Hypothesen begonnen werden kann, müssen zunächst die notwendigen Pakete und der Datensatz geladen werden. Der Datensatz wird mit "Import Dataset" importiert. 

```{r cars}
#Laden der notwendigen Pakete:
library(foreign)
library(psych)
library(car)
library(plyr)
library(haven)
library(naniar)
library(psych)
library(dplyr)
library(lm.beta)
library(stats)

#Laden des Datensatzes und Benennung in "ds":
ds <-Datensatz_MA

#Laden des Datensatzes für H2 und Benennung in "polar". (Der Datensatz für die H2 wurde wegen der Übersichtlichkeit ausgelagert.) 

polar <-Datensatz2_MA

```
#Deskriptive Statistik 
Obwohl sich viele deskriptive Statistiken über die Excel-Tabelle ablesen lassen, werden hier die restlichen Informationen ermittelt. 

```{r}
#Anzahl der verschiedenen Medien (Boomerang, Video, Foto) 
table(ds$`V 1.5`)

#Gesamtzahl der codierten Kommentare
sum(ds$`401`, ds$`402`, ds$`403`, ds$`404`, ds$`405`, ds$`406`, ds$`407`, ds$`408`, ds$`409`, ds$`410`, ds$`411`)

#Kommentarzahl
summary(ds$`Anzahl der Kommentare`)
sd(ds$`Anzahl der Kommentare`)

#Politische Beiträge
summary(polar$`Anzahl der politischen Beiträge pro Influencer`)
```
# Forschungsfragen
```{r}
#Inwiefern integrieren Influencer*innen politische Bildelemente in ihren Beiträgen auf Instagram?
table(ds$`V 2.1`)

#Welche politischen Themen werden von Influencer*innen angesprochen? 
table(ds$`V 2.2`)

#Inwiefern fordern Influencer*innen zum politischen Handeln auf?
table(ds$`V 2.3`)

#Von welchen Kommunikationsformen wird in den Kommentaren unter Beiträgen von Influencer*innen Gebrauch gemacht?

sum(ds$`401`)
sum(ds$`402`)
sum(ds$`403`)
sum(ds$`404`)
sum(ds$`405`)
sum(ds$`406`)
sum(ds$`407`)
sum(ds$`408`)
sum(ds$`409`)
sum(ds$`410`)
sum(ds$`411`)

```
#Hypothese 1

H1: Wenn eine politische Handlungsaufforderung formuliert wird, steigt die politische Partizipation in den Kommentaren.

Um den Zusammenhang zwischen der politischen Handlungsaufforderung (UV="handlung") und der Partizipation in den Kommentaren (AV="kom_pro") zu ermitteln, wird im Folgenden eine lineare Regression durchgeführt. Dafür wurde im Vorfeld mithilfe einer Dummy-Codierung die Variable ("handlung") ermittelt und der prozentuale Anteil an Kommentaren errechnet. 

```{r}
#Mithilfe der Boxplot und Histogramm-Funktion werden zunächst mögliche Ausreißer ermittelt. 
boxplot(ds$kom_pro)
hist(ds$kom_pro)

#Regressionsmodell 1
m1 <- lm(kom_pro  ~ handlung, data = ds) 
m1 <- lm.beta(m1)
summary(m1)

confint(m1,level = 0.95) #Konfidenzintervall

#Da hier mit einer Dummy-Variable gerechnet wurde, kann keine Regressionsgerade gezeichnet werden. 

```
#Hypothese 2

H2:Je mehr politische Beiträge auf Instagram gepostet werden, desto polarisierter sind die Diskussionen in den Kommentaren unter dem Beitrag.

Um den Zusammenhang zwischen der Anzahl der politischen Beiträge (UV="anzahl_pro") und der Polarisierung in den Kommentaren (AV="pol_index")zu ermitteln, wird im Folgenden eine lineare Regression durchgeführt. Dafür wurde im Vorfeld mithilfe von Excel-Funktionen der Polariserungsindex ermittelt und der prozentuale Anteil der Beiträge errechnet. 

```{r}
#Mithilfe der Boxplot und Histogramm-Funktion werden zunächst mögliche Ausreißer ermittelt. Da der Datensatz zu klein ist, werden diese nicht entfernt. (Nähres dazu ist in der Forschungsarbeit vermerkt.)
boxplot(polar$pol_index)
boxplot(polar$anzahl_pro)
hist(polar$pol_index)
hist(polar$anzahl_pro)

#Regressionsmodell 2
m2 <- lm(pol_index ~ anzahl_pro, data = polar) 
m2 <- lm.beta(m2)
summary(m2)

confint(m2,level = 0.95) #Konfidenzintervall

#Regressionsgerade 
plot(pol_index ~ anzahl_pro, data=polar)+abline(lm(pol_index ~ anzahl_pro, data=polar))

```